

Larrosa Enzo Nicolas Full Stack Web Developer

Cel +54 1166182549 | Lomas De Zamora, Buenos Aires - Argentina

SOBRE MI

Soy Nicolas tengo 21 años y soy un Full Stack Developer con enfoque en desarrollo web. Manejo herramientas como JavaScript, React js, Node Js, PostgreSQL, SCRUM, entre otras. Me interesa todo lo relacionado con experiencia de usuario y proyectos escalables.

HABILIDADES

HABILIDADES DURAS

ReactJavascriptMongooseTailwindCSSHTMLNode JSExpressReduxPostgreSQLSequelize

HABILIDADES BLANDAS

Autodidacta Cooperación

Logro de objetivos Tenacidad

CONTACTO

CORREO

Enzolarrosa@gmail.com

LINKEDIN
www.linkedin.com/in/larrosanicolas
GITHUB

https://github.com/enzolarrosa

PROYECTOS

TODOGAMES – SPA(SINGLE PAGE APPLICATION) OCTUBRE 2022

Aplicación que muestra video juegos con su respectiva información, con posibilidad de crear un nuevo juego con un formulario controlado y guardarlo en la base de datos. Cuenta con búsqueda, modo nocturno, filtrados y ordenamientos. Toda la información se maneja a través del manejo de API REST y base de datos.

MUNDI APP – SPA(SINGLE PAGE APPLICATION) SEPTIEMBRE 2022

Aplicación desarrollada por 5 personas trabajando bajo metodología **SCRUM**, Ecommerce que incluye: carrito, filtrados, ordenamientos, pasarela de pagos(Mercado Pago), rutas controladas, log-in, gestión del stock de productos con borrado lógico y panel de administrador.

DOGS APP- SPA(SINGLE PAGE APPLICATION) AGOSTO 2022

Aplicación que muestra raza de perros con información sobre ella, con posibilidad de crear un nuevo perro o raza con un formulario controlado y guardarlo en la base de datos. Cuenta con búsqueda, filtrados y ordenamientos. Toda la información se maneja a través del manejo de API REST.

EXPERIENCIA PROFESIONAL

Nov 2022 - Enero 2023

●LOGISTICA | OCASA (SERVICE MEN)

Julio 2022 - Agosto 2022

●AYUDANTE DE COCINA | LA CAPRICHOSA

FORMACIÓN

FULL STACK DEVELOPER | Henry Bootcamp MAYO 2022 – OCTUBRE 2022

700 Horas de cursado teórico-práctico Formación en tecnologías Front End y Back End